臺灣桃園地方法院小額民事判決　　　 110年度桃小字第1477號
原　　　告　陳賀宇　
被　　　告　林永年　
上列當事人間請求損害賠償事件，原告就本院110 年度桃簡字第
1 25號刑事案件提起附帶民事訴訟（110 年度桃簡附民字第29號
），經本院刑事庭裁定移送前來，本院於民國110 年10月15日言
詞辯論終結，判決如下：
    主      文
被告應給付原告新臺幣貳萬元，及自民國一一○年三月四日起至
清償日止，按週年利率百分之五計算之利息。
原告其餘之訴駁回。
本判決第一項得假執行。
    事實及理由
一、原告主張：被告於民國109 年6 月28日下午4 時55分許，與
    其配偶盧慧娟在桃園市○○區○○路000 號之統一超商內繳
    費時，因不滿原告擔任超商店員之服務態度，竟以「幹」、
    「操你媽的」等語辱罵原告，並朝原告吐口水，以此強暴方
    式貶損原告之名譽及社會評價；嗣原告至收銀櫃檯前方與被
    告理論，被告竟徒手朝原告左側下巴揮擊，致原告受有左側
    下巴及顳顎關節處挫傷之傷害（下稱系爭傷害），並受有精
    神上痛苦，認被告應賠償慰撫金新臺幣（下同）5 萬元。爰
    依侵權行為之法律關係提起本件訴訟，並聲明：被告應給付
    原告5 萬元，及自起訴狀繕本送達翌日起至清償日止，按週
    年利率5 ％計算之利息。
二、被告則以：統一超商、店長及原告藐視法律，原告拒不在被
    告之繳稅單據上蓋章，並用鄙視的語氣與態度，對被告配偶
    大小聲，且將戳章丟至地上，被告在氣頭上有罵原告，嗣原
    告跑至休息室裡脫下制服，對被告而言，原告就是要動手，
    雖然原告沒有動手，但態度惡劣，一副老大不爽的樣子，當
    眾羞辱被告及配偶，被告確有推打原告的左側下巴等語，資
    為抗辯。並聲明：原告之訴駁回。
三、按因故意或過失，不法侵害他人之權利者，負損害賠償責任
    ，民法第184 條第1 項前段定有明文。次按不法侵害他人之
    身體、健康、名譽、自由、信用、隱私、貞操，或不法侵害
    其他人格法益而情節重大者，被害人雖非財產上之損害，亦
    得請求賠償相當之金額，民法第195 條第1 項前段亦有明文
    。又精神慰撫金之多寡，應斟酌雙方之身分、地位、資力與
    加害程度，及其他各種情形核定相當之數額，該金額是否相
    當，自應依實際加害情形與被害人所受之痛苦及雙方之身分
    、地位、經濟狀況等關係決定之。經查，原告主張被告有於
    前揭時、地為上開公然侮辱及傷害等行為，侵害原告之身體
    及名譽，嗣經本院以110 年度桃簡字第125 號刑事簡易判決
    被告犯強暴公然侮辱罪及傷害罪，分別處拘役55日、有期徒
    刑4 月等情，有上開刑事判決書在卷可參（見本院卷第5 至
    7 頁），並經本院依職權調閱上開刑事卷宗核閱無訛，且為
    被告不爭執，自堪信為真實。原告既因被告公然侮辱及傷害
    行為，精神上受有相當之痛苦，自得請求被告賠償精神慰撫
    金，本院參酌兩造身分、地位、經濟狀況、被告侵害情節及
    原告所受侵害等一切情狀，認原告請求精神慰撫金應以2 萬
    元為適當。
四、次按給付無確定期限者，債務人於債權人得請求給付時，經
    其催告而未為給付，自受催告時起，負遲延責任。其經債權
    人起訴而送達訴狀，或依督促程序送達支付命令，或為其他
    相類之行為者，與催告有同一之效力。又遲延之債務，以支
    付金錢為標的者，債權人得請求依法定利率計算之遲延利息
    ，而應付利息之債務，其利率未經約定，亦無法律可據者，
    週年利率為5 ％，民法第229 條第2 項、第233 條第1 項前
    段及第203 條分別定有明文。經查，本件債務以支付金錢為
    標的，給付無確定期限，亦無約定利率，被告應自受催告時
    起，負遲延責任，給付週年利率5 ％遲延利息，而起訴狀繕
    本於110 年3 月3 日送達被告，有本院送達證書在卷可稽（
    見附民卷第9 頁），依上開說明，原告請求自起訴狀繕本送
    達翌日即110 年3 月4 日起至清償日止，按週年利率5 ％計
    算之利息，自有理由。
五、綜上所述，原告依侵權行為之法律關係，請求被告給付2 萬
    元，及自110 年3 月4 日起至清償日止，按週年利率5 ％計
    算之利息，為有理由，應予准許；逾此部分，則無理由，應
    予駁回。
六、本件原告勝訴部分係就民事訴訟法第427 條訴訟適用簡易程
    序所為被告敗訴之判決，依同法第389 條第1 項第3 款之規
    定，應依職權宣告假執行。
七、本件事證已臻明確，兩造其餘陳述及舉證，核與判決結果無
    影響，爰不予一一論述，併此敘明。
八、末按由刑事庭移送民事庭之附帶民事訴訟案件，免納裁判費
    ，刑事訴訟法第504 條第2 項定有明文。據此，原告提起本
    件訴訟，依法無需繳納裁判費，另綜觀卷內資料，兩造復無
    其他訴訟費用之支出，爰無庸宣告兩造各應負擔訴訟費用之
    金額，併此敘明。
中    華    民    國   110    年    10    月    29    日
                  桃園簡易庭  法  官  陳容蓉
以上為正本係照原本作成。
如不服本判決，應於送達後20日內，向本院提出上訴狀並表明上
訴理由，如於本判決宣示後送達前提起上訴者，應於判決送達後
20日內補提上訴理由書（須附繕本）。
如委任律師提起上訴者，應一併繳納上訴審裁判費。
中    華    民    國   110    年    11    月    1     日
                              書記官  王翰揚
附錄：
一、民事訴訟法第436條之24第2項：
    對於小額程序之第一審裁判上訴或抗告，非以其違背法令為
    理由，不得為之。
二、民事訴訟法第436條之25：
    上訴狀內應記載上訴理由，表明下列各款事項：
    ㈠原判決所違背之法令及其具體內容。
    ㈡依訴訟資料可認為原判決有違背法令之具體事實。
三、民事訴訟法第471條第1項：（依同法第436條之32第2項規定
    於小額事件之上訴程序準用之）
    上訴狀內未表明上訴理由者，上訴人應於提起上訴後20日內
    ，提出理由書於原第二審法院；未提出者，毌庸命其補正，
    由原第二審法院以裁定駁回之。